【裁判字號】    99,訴緝,18
【裁判日期】    991029
【裁判案由】    偽造文書等
【裁判全文】
臺灣宜蘭地方法院刑事判決              99年度訴緝字第18號
公  訴  人  臺灣宜蘭地方法院檢察署檢察官
被      告  卯○○
上列被告因偽造文書等案件，經檢察官提起公訴（90年度偵字第
2016號），及移送併案審理（臺灣板橋地方法院檢察署90年度偵
字第13225號、91年度偵字第577、957、1786號、臺灣士林地方
法院檢察署99年度偵緝字第575、628、647號），被告於本院準
備程序中就被訴事實為有罪之陳述，經本院合議庭裁定由受命法
官獨任以簡式審判程序進行審理，判決如下：
    主  文
卯○○連續犯攜帶兇器竊盜罪，處有期徒刑參年捌月。經變造之
丑○○、酉○○、子○○、汪峰吉、壬○○身分證、駕駛執照上
所換貼之「卯○○」照片各壹張、附表一、二所示偽造之署押，
及扣案之螺絲起子壹把，均沒收。
    犯 罪 事 實 及 理 由
一、被告卯○○於本院行準備程序時，就被訴事實為有罪之陳述
    ，經本院合議庭裁定由受命法官獨任以簡式審判程序進行，
    證據調查依刑事訴訟法第273條之1規定，不受同法第159條
    第1項、第161條之2、第161條之3、第163條之1、及第164條
    至第170條規定之限制，合先敘明。
二、犯罪事實：
 (一) 卯○○於民國89年11月19日至90年1月13日間某不詳時間，
    以不詳方式取得丑○○之駕駛執照及軍人身分證（丑○○於
    89年11月19日於臺北市青年公園遺失）後，即基於行使變造
    特種文書、行使偽造私文書及詐欺取財之概括犯意，並與周
    威志（另由檢察官提起公訴）基於犯意聯絡與行為分擔，於
    90年1月13日前不詳時、地，以將其照片換貼在丑○○之軍
    人身分證、駕駛執照上之方式，變造上開特種文書，再於90
    年1月13日與周威志共同前往臺北縣永和市○○路49號1樓永
    濱小客車租賃股份有限公司，向該公司負責人乙○○出示經
    變造之丑○○駕駛執照及軍人身份證，由卯○○冒用丑○○
    之名義承租車號T5-7476號小客車，周威志則冒用周士傑名
    義擔任連帶保證人，卯○○、周威志並各接續在汽車出租約
    定切結書上分別偽簽丑○○、周士傑之署名並按捺指印（詳
    如附表一編號1所示），表示承租該小客車及擔任連帶保證
    人之意思而行使之，以此方式使乙○○陷於錯誤，誤以為係
    丑○○本人前來租車且由周士傑擔保履行租約，而交付上開
    小客車。
 (二) 卯○○於90年2月4日17時許，在臺北縣中和市○○路35巷1
    弄36號2樓因施用毒品案為警查獲時，為隱瞞身份，竟承前
    偽造署押之概括犯意，冒稱丑○○之名義，接續在警詢筆錄
    、搜索扣押證明筆錄、逮捕通知書、權利告知書上偽造丑○○署名並按捺指印，並承前行使偽造私文書之概括犯意，在
    夜間訊問同意書上偽造丑○○署名並按捺指印，表示同意訊
    問之意，且交還警員以行使之。卯○○復承前偽造署押之概
    括犯意，於翌日上午10時許檢察事務官訊問後、及上午11時
    35分許檢察官訊問後，各於訊問筆錄偽造丑○○署名1枚（
    各偽造署押之相關文件、數量，均詳如附表一編號2所示）
    。
 (三) 卯○○承前行使變造特種文書、行使偽造私文書及詐欺取財
    之概括犯意，於90年2月23日18時許，前往臺北縣新莊市○○路601號永聯小客車租賃有限公司，向該公司負責人丁○○出示經變造之丑○○之駕駛執照，冒用丑○○之名義承租
    車號L8-5060號小客車1日，並接續在汽車出租約定切結書上
    偽簽丑○○之署名並按捺指印（詳如附表一編號3所示），
    表示承租該小客車之意思而行使之，以此方式使丁○○陷於
    錯誤，誤以為係丑○○本人前來租車，而交付上開小客車。
 (四) 卯○○意圖為自己不法之所有，於90年3月27日前3至5日之
    某時，在臺北市內湖區某處之7-11便利商店內，見子○○之
    身分證及駕駛執照貼在店內招領，竟向店員佯稱：其係子○○本人云云，致店員誤以為其確係子○○本人，而將子○○
    之上開證件交付卯○○。卯○○並承前揭行使變造特種文書
    、行使偽造私文書及詐欺取財之概括犯意，於同日稍晚某時
    ，在其友人位於臺北市內湖區之租屋處，以換貼自己照片之
    方式，變造上開特種文書，復先後(1)於90年3月27日下午，
    與姓名年籍不詳之成年男子共同基於為自己不法所有之犯意
    聯絡，一同至臺北市○○區○○路401號詮龍汽車租賃商行
    ，向該車行負責人寅○○出示經變造之子○○身分證及駕駛
    執照，及經變造之戌○○身分證，由卯○○冒用子○○之名
    義，承租車牌號碼CI-6831號小客車1日，該姓名年籍不詳成
    年男子則冒用戌○○名義擔任連帶保證人，卯○○並接續在
    小客車借用契約書、借用汽車切結書、授權書、空白本票上
    偽造子○○之簽名及按捺指印，該成年男子則在前揭自用小
    客車借用契約書上偽簽戌○○之簽名及按捺指印（詳如附表
    一編號4(1)所示，本票未記載發票日及金額而未完成發票行
    為），表示承租小客車及擔任連帶保證人之意思而行使之，
    以此方式使寅○○陷於錯誤，誤以為係子○○本人前來租車
    且由戌○○擔任連帶保證人，而交付前揭車輛。(2)於同日晚
    間至臺北市○○路○段335號泰元汽車企業有限公司，冒用子
    ○○之名義，向該公司負責人辰○○出示經變造之子○○身
    分證及駕駛執照，承租車牌號碼T4-0968號小貨車1日，並在
    合約書、客戶資料表上偽簽子○○之署名及按捺指印（詳如
    附表一編號4(2)所示），表示承租該小貨車之意思而行使之
    ，致辰○○誤以為係子○○本人承租車輛而交付之。(3)於99
    年3月28日下午，與姓名、年籍不詳之成年男子共同基於為
    自己不法所有之犯意聯絡，一同至臺北市○○路746號輝揚
    小客車租賃有限公司，向該公司負責人丙○○出示經變造之
    子○○身分證及駕駛執照，及經變造之午○○身分證，由卯
    ○○冒用子○○名義承租車牌號碼DS-0761號小客車1日，該
    姓名年籍不詳之成年男子則冒用午○○名義擔任連帶保證人
    ，卯○○及該姓名不詳年籍成年男子並各接續在汽車出租約
    定切結書上分別偽簽子○○、午○○之署名並按捺指印（詳
    如附表一編號4(3)所示），表示承租該小客車及擔任連帶保
    證人之意思而行使之，以此方式使丙○○陷於錯誤，誤以為
    係子○○本人前來租車且由午○○擔任連帶保證人，而交付
    上開小客車。
 (五) 卯○○於90年4月10日至17日間某日，明知吳哲譯（另由檢
    察官偵辦）所交付之酉○○身份證、駕駛執照各1張，係來
    路不明之贓物（酉○○於90年4月10日1時許，在臺北縣汐止
    市○○路上遭竊），竟基於收受贓物之犯意，予以收受使用
    。復承前行使變造特種文書、行使偽造私文書及詐欺取財之
    概括犯意，先於同月16日，在臺北市內湖區某漫畫店內，以
    將自己之照片換貼在酉○○之身分證及駕駛執照上之方式，
    變造前開身分證及駕駛執照，再於同月17日至臺北縣永和市
    ○○街215巷2號英揚小客車租賃有限公司，向該公司負責人
    未○○出示經變造之酉○○身分證、駕駛執照，冒用酉○○
    之名義承租車號AA-9546號小客車1日，並接續在小客車租賃
    定型化契約書、空白本票上偽簽酉○○之署名並按捺指印（
    詳如附表一編號5所示，本票未填載金額及日期而未完成發
    票行為），表示承租該小客車之意思而行使之，以此方式使
    未○○陷於錯誤，誤以為係酉○○本人前來租車，而交付上
    開小客車。
 (六) 卯○○於90年6月初某日，在宜蘭縣羅東鎮金賀保齡球館內
    ，明知姓名年籍不詳綽號「神經」之男子出售之甲○○身分
    證及駕駛執照，為來路不明之贓物（甲○○於90年5月28日
    ，在宜蘭縣羅東鎮○○路某處遺失），仍基於故買贓物之犯
    意，以新臺幣（下同）6千元之代價故買之。卯○○購得上
    開證件後，承前行使變造特種文書、行使偽造私文書及詐欺
    取財之概括犯意，於同年6月5日在該球館附近，以將其照片
    換貼在甲○○之身分證、駕駛執照上之方式，變造上開特種
    文書。再於同日至宜蘭縣羅東鎮○○○路86號之方向盤小客
    車租賃有限公司，向該車行負責人辛○○出示上開變造之甲○○身分證及駕駛執照，冒用甲○○名義，向辛○○承租車
    號FF-6680號小客車1日，並接續在方向盤小客車租賃有限公
    司汽車租賃契約書上及空白本票上偽簽甲○○之姓名及按捺
    指印（詳如附表一編號6所示，本票未填載金額而未完成發
    票行為），表示承租該小客車之意思而行使之，以此方式使
    辛○○陷於錯誤，誤以為係甲○○本人前來租車，而交付上
    開小客車。卯○○基於竊盜之概括犯意，利用前開承租車輛
    為行竊之代步工具，並持其所有客觀上可供兇器使用之螺絲
    起子1把，以持螺絲起子打破車窗玻璃後竊取車內財物之方
    式，先後(1)於90年6月12日凌晨，在宜蘭縣羅東鎮○○街蘭
    陽青年教會停車場內，竊取戊○○所有車號5A-7071號自用
    小客車內照相機1臺、現金500元、皮包1只、眼鏡3副等物（
    毀損部分未據告訴），(2)於90年6月16日凌晨，在宜蘭縣五
    結鄉○○○路61號前，竊取亥○○所有G6-1283號自用小客
    車內亥○○之臺灣銀行000000000000號存褶1本（毀損部分
    未據告訴），(3)於90年6月17日凌晨，在宜蘭縣五結鄉○○
    路利澤海邊，竊取壬○○所有車號G5-3917號自用小客車內
    錢包1只（內有壬○○身分證、駕駛執照、誠泰銀行卡號000
    0000000000000號信用卡、遠東國際商業銀行卡號000000000
    0000000號信用卡各1張）、現金4,600元等物。卯○○取得
    前開壬○○之身分證、駕駛執照及信用卡後，承前行使偽造
    私文書及詐欺取財之概括犯意，於90年6月18日晚間，至宜
    蘭縣羅東鎮多家商店，偽以壬○○名義，持壬○○之信用卡
    刷卡消費，並在信用卡簽帳單商店存根聯上簽名欄內，偽造
    壬○○之簽名1枚（簽帳單為1式2聯，而以複寫方式複寫至
    持卡人留存聯），表示為壬○○本人刷卡消費及確認交易標
    的、消費金額之旨，以此方式偽造壬○○名義之信用卡簽帳
    單私文書，並持交各該店員，致店員陷於錯誤而交付商品（
    犯罪時間、地點、所持用信用卡、盜刷金額、詐得財物等，
    均詳如附表二所示）。復承前行使變造特種文書、詐欺取財
    之概括犯意，於90年6月17日凌晨至19日間某不詳時間、地
    點，以同樣換貼自己照片之方式變造壬○○之身分證、駕駛
    執照後，於90年6月19日18時許，至宜蘭縣羅東鎮○○路173
    號全虹股份有限公司，對店員巳○○冒用壬○○名義，並向
    巳○○出示經變造之壬○○身分證、駕駛執照及壬○○前開
    遠東國際商業銀行信用卡，以購買行動電話，於該店員核對
    證件上之身分資料時，為警當場查獲，而未及詐得財物。
三、證據名稱：
 (一) 犯罪事實(一)部分：
  1.被告之自白；
  2.證人周威志、乙○○、丑○○於偵查中之證詞；
  3.汽車出租約定切結書1份、經變造之丑○○駕駛執照影本及
    軍人身份證、內政部警政署刑事警察局90年2月27日（90）
    刑紋字第22406號鑑驗書1份。
 (二) 犯罪事實(二)部分：
  1.被告之自白；
  2.證人丑○○、證人黃枝鴻於偵查中之證詞；
  3.內政部警政署刑事警察局90年11月8日（90）刑紋字第21014
    0號鑑驗書1份、警詢筆錄、搜索扣押證明筆錄、逮捕通知書
    、權利告知書、夜間訊問同意書、訊問筆錄。
 (三) 犯罪事實(三)部分：
  1.被告之自白；
  2.汽車出租約定切結書1份、范揚政駕駛執照、經變造之丑○○駕駛執照、被告之口卡片、內政部警政署刑事警察局90年
    11月21日（90）刑紋字第213395號鑑驗書。
 (四) 犯罪事實(四)部分：
  1.被告之自白；
  2.證人寅○○於警詢、偵查中之證詞；證人子○○、丙○○、
    戌○○、午○○於警詢中之證詞；證人辰○○於偵查中之證
    詞；
  3.內政部警政署刑事警察局90年5月2日（90）刑紋字第58338
    號鑑驗書、90年12月3日（90）刑紋字第209230號鑑驗書、
    內政部警政署刑事警察局鑑驗書各1份；
  4.變造之子○○身分證及駕駛執照影本；
  5.車牌號碼CI-6831號小客車借用契約書、借用汽車切結書、
    授權書、本票、變造之戌○○身分證影本、尋獲之車牌號碼
    CI-6831號小客車照片1幀；
  6.車牌號碼T4-0968號小貨車合約書、客戶資料表；
  7.車牌號碼DS-0761號小客車汽車出租約定切結書、變造之午
    ○○身分證影本。
 (五) 犯罪事實(五)部分：
  1.被告之自白；
  2.證人未○○、酉○○於警詢、偵查中之證詞；
  3.經變造之酉○○身份證及駕駛執照影本、中華民國小客車租
    賃定型化契約書1份、空白本票1張、內政部警政署刑事警察
    局90年7月26日（90）刑紋字第147265號鑑驗書1紙。
 (六) 犯罪事實(六)部分：
  1.被告之自白；
  2.證人壬○○、甲○○、戊○○、亥○○、申○○○、癸○○
    、己○○、庚○○及巳○○於警詢之證詞；證人辛○○於警
    詢、偵查中之證詞；
  3.臺灣大哥大股份有限公司行動電話服務申請書1紙、簽帳單4
    張、贓物認領保管單3份、方向盤小客車租賃有限公司汽車
    租賃契約書1紙、本票1張、經變造之甲○○身分證、駕駛執
    照影本、經變造之壬○○身分證影本、查獲相片1張；
  4.扣案螺絲起子1把。
四、被告行為後，戶籍法業於97年5月28日修正，增訂第75條第1
    項規定，上開規定為刑法第216條、第212條行使變造特種文
    書之特別規定，且所處刑罰較重。另刑法第56條關於連續犯
    之規定及刑法第55條關於牽連犯之規定均經刪除，並修正第
    28條關於共同正犯、第33條第5款關於罰金刑之規定，以修
    正前第55條、第56條、第33條第5款規定，及修正後之第28
    條規定較有利被告。本案經綜合比較前述各項法律變更之結
    果後，修正後之法律規定並未對被告更為有利，依據刑法第
    2條第1項前段，應一體適用修正前刑法相關規定。
五、論罪部分：
 (一) 被告犯罪事實(一)所為，係犯刑法第216條、第210條、第212
    條之行使偽造私文書罪、行使變造特種文書罪、刑法第339
    條第1項之詐欺取財罪。公訴意旨認被告另涉犯侵占罪嫌，
    尚有誤會，並經檢察官當庭變更論罪法條，附此敘明。
 (二) 被告犯罪事實(二)所為，係犯刑法第216條、第210條之行使偽
    造私文書罪、刑法第217條第1項之偽造署押罪。公訴意旨認
    被告於筆錄、通知書、告知書上偽簽丑○○簽名部分，係涉
    犯刑法第216條、第210條之行使偽造私文書罪嫌，容有誤會
    ，惟基本事實同一，爰依法變更起訴法條，併此敘明。
 (三) 被告犯罪事實(三)所為，係犯刑法第216條、第210條、第212
    條之行使偽造私文書罪、行使變造特種文書罪、刑法第339
    條第1項之詐欺取財罪。公訴意旨認被告係與徐官正共同涉
    犯此部分犯行，而偽造范揚政之署名，惟就范揚政之署名係
    屬偽造、徐官正係為本案共犯等情，除提出范揚政之駕駛執
    照影本、徐官正之口卡片外，並無其他舉證，而觀諸卷附范
    揚政駕駛執照上之照片與卷附徐官正之口卡片上之照片，難
    認係同一人，檢察官於本院審理中並表示范揚政與徐官正並
    非同一人，且就本案有共犯參與乙節並無補充舉證，自難逕
    認屬事實，附此敘明。
 (四) 被告犯罪事實(四)所為，係犯刑法第216條、第210條、第212
    條之行使偽造私文書罪、行使變造特種文書罪、刑法第339
    條第1項之詐欺取財罪。
 (五) 被告犯罪事實(五)所為，係犯刑法第216條、第210條、第212
    條之行使偽造私文書罪、行使變造特種文書罪、刑法第339
    條第1項之詐欺取財罪、刑法第349條第1項之收受贓物罪。
    就被告涉犯行使變造特種文書罪部分，公訴意旨認被告係涉
    犯行使偽造特種文書罪，尚有誤會，併此敘明。
 (六) 被告犯罪事實(六)所為，係犯刑法第216條、第210條、第212
    條之行使偽造私文書罪、行使變造特種文書罪、刑法第321
    條第1項第3款之攜帶兇器竊盜罪、刑法第339條第1項之詐欺
    取財罪、第339條第1項、第3項之詐欺取財未遂罪、刑法第3
    49條第2項之故買贓物罪、刑法第354條之毀損罪。
 (七) 被告就犯罪事實(一)之犯行，與周威志有犯意聯絡及行為分擔
    、就犯罪事實(四)(1)、(四)(3)之犯行，分別與不詳年籍成年男子
    有犯意聯絡及行為分擔，均應論以共同正犯。被告於承租汽
    車時在相關文件上所為偽造署押，及在夜間訊問同意書上所
    為偽造署押之行為，均為偽造私文書行為之一部，另其偽造
    私文書、變造特種文書之低度行為，則為行使之高度行為所
    吸收，均不另論罪。又其先後多次行使偽造私文書、行使變
    造特種文書、詐欺取財、攜帶兇器竊盜之犯行，均時間緊接
    、方法相同，所犯皆係基本構成要件相同之罪名，顯各係基
    於概括犯意反覆為之，均為連續犯，應依修正前刑法第56條
    之規定各論以一罪，並各加重其刑。被告所犯各罪，有方法
    、結果之牽連關係，應依修正前刑法第55條後段之規定，從
    一重依連續攜帶兇器竊盜罪處斷。
 (八) 公訴人雖僅就被告犯罪事實二(六)之犯行提起公訴，惟被告其
    餘犯行，與經起訴論罪部分有裁判上一罪關係，為起訴之效
    力所及，並經檢察官移送併案審理及當庭擴張犯罪事實，本
    院自得併與審究，附此敘明。
六、爰審酌被告行使變造證件、偽造私文書、詐欺取財、竊盜次
    數眾多，所獲不法利益甚高，造成多數被害人財產法益侵害
    ，犯罪情節重大；且其於犯罪後經傳喚未到、拘提未獲，逃
    匿長達9年餘，始經警緝獲，難認具有悔意等一切情狀，量
    處如主文所示之刑。經變造之丑○○、酉○○、子○○、甲○○、壬○○身分證及駕駛執照上所換貼之被告照片及扣案
    螺絲起子1把，為被告所有供犯罪所用之物，爰依刑法第38
    條第1項第2款之規定宣告沒收之。如附表一所示文件上被告
    及共犯之簽名、指印，及附表二所示特約商店信用卡簽帳單
    存根聯上被告之簽名，均為偽造之署押，爰依刑法第219條
    規定宣告沒收。至附表一所示文件，及附表二所示信用卡簽
    帳單屬特約商店存根聯部分，均由被告交付各該被害人收執
    行使之，已非被告所有；附表二所示信用卡簽帳單屬客戶存
    根聯部分，則據被告陳明業已丟棄，爰均不予宣告沒收。又
    被告本案犯罪時間雖在中華民國96年罪犯減刑條例第2條第1
    項規定之基準日之前，然其本院於91年4月12日發布通緝後
    ，於未於96年12月31日以前自動歸案接受審判，至99年8月2
    日始為警緝獲到案，依該條例第5條之規定不得減刑，附此
    敘明。
七、應適用之法條：刑事訴訟法第273條之1第1項、第310條之2
    、第454條第1項、第2項、第299條第1項前段、第300條，刑
    法第2條第1項、刑法第28條（修正前）、第210條、第212條
    、第216條、第217條第1項、第219條、第321條第1項第3款
    、第339條第1項、第3項、第349條第1項、第2項、第354條
    、第38條第1項第2款，第55條（修正前）、第56條（修正前
    ），刑法施行法第1條之1。
本案經檢察官張立言到庭執行職務。
中    華    民    國    99    年    10    月    29    日
                  刑事第四庭  法  官  鄧晴馨
上正本證明與原本無異。
如不服本判決，應於收受送達後10日內向本院提出上訴狀（應附
繕本）。其未敘述上訴理由，應於上訴期間屆滿後20日內補提理
由書狀於本院，上訴於臺灣高等法院。
                              書記官  林怡君
中    華    民    國    99    年    11    月    1     日
附表一：
┌──┬────────────┬──────────────┐
│編號│ 相 關 文 件            │      偽造之署押            │
├──┼────────────┼──────────────┤
│1   │汽車出租約定切結書      │「丑○○」簽名1枚、指印2枚  │
│    │                        │「周士傑」簽名1枚、指印2枚  │
├──┼────────────┼──────────────┤
│2   │警詢筆錄                │「丑○○」簽名3枚、指印18枚 │
│    ├────────────┼──────────────┤
│    │搜索扣押證明筆錄        │「丑○○」之簽名、指印各1枚 │
│    ├────────────┼──────────────┤
│    │逮捕通知書              │「丑○○」簽名1枚、指印4枚  │
│    ├────────────┼──────────────┤
│    │權利告知書              │「丑○○」簽名1枚、指印3枚  │
│    ├────────────┼──────────────┤
│    │夜間訊問同意書          │「丑○○」簽名1枚、指印2枚  │
│    ├────────────┼──────────────┤
│    │訊問筆錄                │「丑○○」簽名1枚           │
│    ├────────────┼──────────────┤
│    │訊問筆錄                │「丑○○」簽名1枚           │
├──┼────────────┼──────────────┤
│3   │汽車出租約定切結書      │「丑○○」簽名、指印各3枚   │
├──┼────────────┼──────────────┤
│4   │(1)小客車借用契約書      │「子○○」簽名1枚           │
│    │                        │「戌○○」簽名1枚           │
│    ├────────────┼──────────────┤
│    │(1)授權書                │「子○○」簽名1枚           │
│    ├────────────┼──────────────┤
│    │(1)本票                  │「子○○」簽名1枚           │
│    ├────────────┼──────────────┤
│    │(1)借用汽車切結書        │「子○○」簽名1枚、指印1枚  │
│    ├────────────┼──────────────┤
│    │(2)合約書                │「子○○」簽名1枚           │
│    ├────────────┼──────────────┤
│    │(2)客戶資料表            │「子○○」簽名1枚、指印1枚  │
│    ├────────────┼──────────────┤
│    │(3)汽車出租約定切結書    │「子○○」簽名、指印各1枚   │
│    │                        │「午○○」簽名、指印各1枚   │
├──┼────────────┼──────────────┤
│5   │小客車租賃定型化契約書  │「酉○○」簽名、指印各3枚   │
│    ├────────────┼──────────────┤
│    │本票                    │「酉○○」簽名、指印各1枚   │
├──┼────────────┼──────────────┤
│6   │方向盤小客車租賃有限公司│「甲○○」簽名、指印各2 枚  │
│    │汽車租賃契約書          │                            │
│    ├────────────┼──────────────┤
│    │本票                    │「甲○○」簽名、指印各1枚   │
└──┴────────────┴──────────────┘
附表二：
┌─┬────┬───────┬──────┬────┬────┬──────┐
│編│犯罪時間│ 犯 罪 地 點  │所持用信用卡│刷卡金額│詐得財物│未滅失之特約│
│號│        │              │            │（新臺幣│        │商店信用卡簽│
│  │        │              │            │）      │        │帳單存根聯上│
│  │        │              │            │        │        │偽造之署押  │
├─┼────┼───────┼──────┼────┼────┼──────┤
│1 │90年6月 │宜蘭縣羅東鎮民│壬○○誠泰銀│9,000元 │服飾    │1枚         │
│  │18日19時│權路209號紅鬍 │行卡號457977│        │        │            │
│  │許      │子男飾店      │0000000000號│        │        │            │
│  │        │              │信用卡      │        │        │            │
├─┼────┼───────┼──────┼────┼────┼──────┤
│2 │90年6月 │宜蘭縣羅東鎮民│壬○○遠東國│8,000元 │服飾    │1枚         │
│  │18日19時│權路209號紅鬍 │際商業銀行卡│        │        │            │
│  │許      │子男飾店      │號0000000000│        │        │            │
│  │        │              │781407號信用│        │        │            │
│  │        │              │卡          │        │        │            │
├─┼────┼───────┼──────┼────┼────┼──────┤
│3 │90年6月 │宜蘭縣羅東鎮中│壬○○上開誠│8,000元 │黃金戒指│1枚         │
│  │18日19時│華路37之5號京 │泰銀行信用卡│        │1枚     │            │
│  │22分許  │鼎珠寶銀樓    │            │        │        │            │
├─┼────┼───────┼──────┼────┼────┼──────┤
│4 │90年6月 │宜蘭縣羅東鎮倉│壬○○上開誠│2,880元 │行動電話│無          │
│  │18日21時│前路77號1樓捷 │泰銀行信用卡│        │（含門號│            │
│  │許      │元電腦        │            │        │）1支   │            │
├─┼────┼───────┼──────┼────┼────┼──────┤
│5 │90年6月 │宜蘭縣羅東鎮中│壬○○上開誠│8,674元 │黃金項鍊│1枚         │
│  │18日21時│正路177號巴黎 │泰銀行信用卡│        │1條     │            │
│  │26分許  │珠寶銀樓      │            │        │        │            │
└─┴────┴───────┴──────┴────┴────┴──────┘
本案論罪科刑主要法條：
中華民國刑法第210條
（偽造變造私文書罪）
偽造、變造私文書，足以生損害於公眾或他人者，處5年以下有
期徒刑。
中華民國刑法第212條
（偽造變造特種文書罪）
偽造、變造護照、旅券、免許證、特許證及關於品行、能力服務
或其他相類之證書、介紹書，足以生損害於公眾或他人者，處1
年以下有期徒刑、拘役或3百元以下罰金。
中華民國刑法第217條第1項
（偽造盜用印章印文或署押罪）
偽造印章、印文或署押，足以生損害於公眾或他人者，處3年以
下有期徒刑。
中華民國刑法第321條
（加重竊盜罪）
犯竊盜罪而有左列情形之一者，處6月以上、5年以下有期徒刑：
一、於夜間侵入住宅或有人居住之建築物、船艦或隱匿其內而犯
    之者。
二、毀越門扇、牆垣或其他安全設備而犯之者。
三、攜帶兇器而犯之者。
四、結夥三人以上而犯之者。
五、乘火災、水災或其他災害之際而犯之者。
六、在車站或埠頭而犯之者。
前項之未遂犯罰之。
中華民國刑法第339條
（普通詐欺罪）
意圖為自己或第三人不法之所有，以詐術使人將本人或第三人之
物交付者，處5年以下有期徒刑、拘役或科或併科1千元以下罰金
。
以前項方法得財產上不法之利益或使第三人得之者，亦同。
前二項之未遂犯罰之。
中華民國刑法第349條第1項
（普通贓物罪）
收受贓物者，處3年以下有期徒刑、拘役或5百元以下罰金。

司法院資訊處製作；財團法人民間司法改革基金會備份。
